---
title: "final_Hschool_track_selection"
author: "邱奕勳"
date: "6/15/2021"
output: html_document
---

```{r}
library(dplyr)
library(haven)
library(vtable)
library(stats)
library(sjPlot)
```


### data
學生四期、數學老師兩期、家長一期
```{r}

wave1_student <- read_dta("data/TEPS/wave1/junior/stata/w1_j_s_lv6.0.dta") %>% select(
  "stud_id","w1all3p","w1cf3p","w1m3p","w1s502","w1s502")

wave2_student <-read_dta("data/TEPS/wave2/junior/stata/w2_j_s_lv6.1.dta") %>% select(
  "stud_id", "w2all3p","w2cf3p","w2m3p","w2s404","w2s441","w2s442","w2urban3","w2s402a"
)

wave3_student <- read_dta("data/TEPS/wave3/stata/w3_sf_s_cp_lv6.0.dta") %>% select(
  "stud_id", "w3pgrm", "w3clspgm"
)

wave4_student <- read_dta("data/TEPS/wave4/stata/w4_sf_s_cp_lv6.1.dta", encoding = "big5") %>% select("stud_id","w4pgrm","w4clspgm","w4all3p","w4cf3p","w4m3p")
wave1_math_teacher <- read_dta("data/wave1_teacher/stata/w1_j_mt_lv6.1.dta", encoding = "big5") %>% select("stud_id","w1t501")

wave2_math_teacher <- read_dta("data/wave2_teacher/stata/w2_j_mt_lv6.1.dta", encoding = "big5") %>% select("stud_id","w2t301")

wave1_family <- read_dta("data/wave1_family/stata/w1_j_p_lv6.0.dta", encoding = "big5") %>% select("stud_id", "w1p103","w1p515","w1faedu","w1moedu")

```

#### data-merge
```{r}
merged_data_teps <- merge(wave1_student, wave2_student, by = "stud_id")
merged_data_teps <- merge(merged_data_teps, wave3_student, by = "stud_id")
merged_data_teps <- merge(merged_data_teps, wave4_student, by = "stud_id")
merged_data_teps <- merge(merged_data_teps, wave1_math_teacher, by = "stud_id")
merged_data_teps <- merge(merged_data_teps, wave2_math_teacher, by = "stud_id")
merged_data_teps <- merge(merged_data_teps, wave1_family, by = "stud_id")
```

#### data-selection (普通高中)
樣本數： 2236
```{r}
merged_data_teps %>% filter(w3pgrm == 2) -> merged_data_teps_high_school
```

#### 缺失值處理
##### 成績
第二波成績缺失值： 17個
```{r}
is.na(merged_data_teps_high_school$w2all3p) %>% sum()
is.na(merged_data_teps_high_school$w2cf3p) %>% sum()
is.na(merged_data_teps_high_school$w2m3p) %>% sum()
```

第四波成績缺失值： 84個
```{r}
is.na(merged_data_teps_high_school$w4all3p) %>% sum()
is.na(merged_data_teps_high_school$w4cf3p) %>% sum()
is.na(merged_data_teps_high_school$w4m3p) %>% sum()
```

刪除第二波與第四波測驗分數的缺失值
```{r}
na.omit(merged_data_teps_high_school) -> merged_data_teps_high_school
```

##### 個人信念 w2s404
99: 未作答; 97: 不合理
```{r}
merged_data_teps_high_school[merged_data_teps_high_school$w2s404==99,] %>% rownames() 

merged_data_teps_high_school %>% filter(merged_data_teps_high_school$w2s404!=99) -> merged_data_teps_high_school
```

```{r}
merged_data_teps_high_school[merged_data_teps_high_school$w2s404==97,] %>% rownames() 

merged_data_teps_high_school %>% filter(merged_data_teps_high_school$w2s404!=97) -> merged_data_teps_high_school
```

##### 月薪 w1p515

```{r}
merged_data_teps_high_school[merged_data_teps_high_school$w1p515 == 97,] %>% rownames()

merged_data_teps_high_school %>% filter(w1p515 != 97) -> merged_data_teps_high_school
```

##### 月薪 w1faedu

```{r}
merged_data_teps_high_school[merged_data_teps_high_school$w1faedu == 97,] %>% rownames()

merged_data_teps_high_school %>% filter(w1faedu != 97) -> merged_data_teps_high_school
```

##### 準備考試w2s441
```{r}
merged_data_teps_high_school[merged_data_teps_high_school$w2s441 == 97,] %>% rownames()

merged_data_teps_high_school[merged_data_teps_high_school$w2s441 == 99,] %>% rownames()

merged_data_teps_high_school %>% filter(w2s441 != 97 & w2s441!= 99) -> merged_data_teps_high_school
```

##### 比賽w2s442

```{r}
merged_data_teps_high_school[merged_data_teps_high_school$w2s442 == 97,] %>% rownames()

merged_data_teps_high_school[merged_data_teps_high_school$w2s442 == 99,] %>% rownames()

merged_data_teps_high_school %>% filter(w2s442 != 97 & w2s442!= 99) -> merged_data_teps_high_school
```

##### 雙親家庭 w1p103

```{r}
merged_data_teps_high_school[merged_data_teps_high_school$w1p103 == 97,] %>% rownames()

merged_data_teps_high_school[merged_data_teps_high_school$w1p103 == 99,] %>% rownames()

merged_data_teps_high_school %>% filter(w1p103 != 97 & w1p103!= 99) -> merged_data_teps_high_school
```

##### 性別w1s502

```{r}
merged_data_teps_high_school[merged_data_teps_high_school$w1s502 == 97,] %>% rownames()

merged_data_teps_high_school[merged_data_teps_high_school$w1s502 == 99,] %>% rownames()

merged_data_teps_high_school %>% filter(w1s502 != 97 & w1s502!= 99) -> merged_data_teps_high_school
```


#### 變數轉換
##### 教師性別
一是「國一與國三數學老師皆為男性」，二是「國一與國三數學老師男女各一位」，三是 「國一與國三數學老師皆為女性」，四是老師資訊缺失
```{r}
merged_data_teps_high_school[["mt_sex"]] <- NA

for (i in c(1:nrow(merged_data_teps_high_school))) {
  if (merged_data_teps_high_school$w1t501[[i]] == 1 &  merged_data_teps_high_school$w2t301[[i]] == 1 ){ #都男
  merged_data_teps_high_school[["mt_sex"]][[i]] <- 1
  }else if(merged_data_teps_high_school$w1t501[[i]] == 2 & merged_data_teps_high_school$w2t301[[i]] == 2){ #都女
    merged_data_teps_high_school[["mt_sex"]][[i]] <- 3
  }else if(merged_data_teps_high_school$w1t501[[i]] == 99 | merged_data_teps_high_school$w2t301[[i]] == 99){ #無資料
    merged_data_teps_high_school[["mt_sex"]][[i]] <- 4
  }else if (merged_data_teps_high_school$w1t501[[i]] == 1 & merged_data_teps_high_school$w2t301[[i]] == 2){ #各一
    merged_data_teps_high_school[["mt_sex"]][[i]] <- 2
  }else if (merged_data_teps_high_school$w1t501[[i]] == 2 & merged_data_teps_high_school$w2t301[[i]] == 1){ #各一
    merged_data_teps_high_school[["mt_sex"]][[i]] <- 2
  }
}
```

##### 準備考試
1. w2s441 「準備各類考試時，會大量減少平常的嗜好(如運動、上網、看電視/影)，以全心念書」(1=會;0=不會)

這兩個變項的原始分類為:「國小五、六年級和國中都會如此」、「只有國小五、六 年級時如此」、「只有國中時如此」、「從來都不會如此」。本分析將「國中時期會 如此」視為國中時期顯示較強的個人動機(第一、三類)，部分學生雖針對國小時期 給予正面回答，但若未持續至國中，此類型便不予考慮。
```{r}
for (i in c(1:nrow(merged_data_teps_high_school))) {
  if(merged_data_teps_high_school$w2s441[[i]] == 1 | merged_data_teps_high_school$w2s441[[i]] == 3 ){
    merged_data_teps_high_school$w2s441[[i]]  <- 1
  }else{
    merged_data_teps_high_school$w2s441[[i]] <- 0
  }
}
```
##### 比賽
2. w2s442「主動爭取表現(如擔任幹部)或參加比賽的機會」(1= 會)

```{r}
for (i in c(1:nrow(merged_data_teps_high_school))) {
  if(merged_data_teps_high_school$w2s442[[i]] == 1 | merged_data_teps_high_school$w2s442[[i]] == 3 ){
    merged_data_teps_high_school$w2s442[[i]] <- 1
  }else{
    merged_data_teps_high_school$w2s442[[i]] <- 0
  }
}
```

##### 雙親家庭
3. 雙親家庭為1
```{r}
for (i in c(1:nrow(merged_data_teps_high_school))){
  if(merged_data_teps_high_school$w1p103[[i]] !=1){
    merged_data_teps_high_school$w1p103[[i]] <- 0
  }
}
```

##### 性別
女性為0
```{r}
for (i in c(1:nrow(merged_data_teps_high_school))){
  if(merged_data_teps_high_school$w1s502[[i]] ==2){
    merged_data_teps_high_school$w1s502[[i]] <- 0
  }
}
```

##### 自然組
```{r}
for (i in c(1:nrow(merged_data_teps_high_school))){
  if(merged_data_teps_high_school$w3clspgm[[i]]==21){
    merged_data_teps_high_school$w3clspgm[[i]] <- 1
  }else if (merged_data_teps_high_school$w3clspgm[[i]] == 22){
    merged_data_teps_high_school$w3clspgm[[i]] <- 0
  }
}
```

##### 信念
```{r}
for (i in c(1:nrow(merged_data_teps_high_school))){
  merged_data_teps_high_school$w2s404[[i]] <- 5-merged_data_teps_high_school$w2s404[[i]]
}
```


#### 類別資料data-type
```{r}
as.character(merged_data_teps_high_school$w1s502) -> merged_data_teps_high_school$w1s502

as.character(merged_data_teps_high_school$w1faedu) -> merged_data_teps_high_school$w1faedu

as.character(merged_data_teps_high_school$w1moedu) -> merged_data_teps_high_school$w1moedu

as.character(merged_data_teps_high_school$w1p515) -> merged_data_teps_high_school$w1p515

as.character(merged_data_teps_high_school$w1p103) -> merged_data_teps_high_school$w1p103

as.character(merged_data_teps_high_school$w2urban3) -> merged_data_teps_high_school$w2urban3

as.character(merged_data_teps_high_school$mt_sex) ->
  merged_data_teps_high_school$mt_sex
```




#### 抽取部分樣本資料
##### 男性
```{r}
boy <- merged_data_teps_high_school %>% filter(merged_data_teps_high_school$w1s502 == 1)
```

##### 女性
```{r}
girl <- merged_data_teps_high_school %>% 
  filter(merged_data_teps_high_school$w1s502 == 0)
```

### =============

### 高二選讀自然組比例，依國三(w2)數學測驗分數區分成四組

```{r}
## PR25以下，
### 全部高中生
merged_data_teps_high_school %>% filter(w2m3p < quantile(merged_data_teps_high_school$w2m3p)["25%"]) %>% summarise(n = mean(w3clspgm))
### 男
merged_data_teps_high_school %>% filter(w2m3p < quantile(merged_data_teps_high_school$w2m3p)["25%"], w1s502 == 1) %>% summarise(n = mean(w3clspgm))
### 女
merged_data_teps_high_school %>% filter(w2m3p < quantile(merged_data_teps_high_school$w2m3p)["25%"], w1s502 == 0) %>% summarise(n = mean(w3clspgm))

```
```{r}
## PR25-50，
### 全部高中生
merged_data_teps_high_school %>% filter(between(
  w2m3p,  
  quantile(merged_data_teps_high_school$w2m3p)["25%"],
  quantile(merged_data_teps_high_school$w2m3p)["50%"]
  )) %>% summarise(n = mean(w3clspgm))
### 男
merged_data_teps_high_school %>% filter(between(
  w2m3p,  
  quantile(merged_data_teps_high_school$w2m3p)["25%"],
  quantile(merged_data_teps_high_school$w2m3p)["50%"]
  ), w1s502 == 1) %>% summarise(n = mean(w3clspgm))

### 女
merged_data_teps_high_school %>% filter(between(
  w2m3p,  
  quantile(merged_data_teps_high_school$w2m3p)["25%"],
  quantile(merged_data_teps_high_school$w2m3p)["50%"]
  ), w1s502 == 0) %>% summarise(n = mean(w3clspgm))

```

```{r}
## PR50-75，
### 全部高中生
merged_data_teps_high_school %>% filter(between(
  w2m3p,  
  quantile(merged_data_teps_high_school$w2m3p)["50%"],
  quantile(merged_data_teps_high_school$w2m3p)["75%"]
  )) %>% summarise(n = mean(w3clspgm))
### 男
merged_data_teps_high_school %>% filter(between(
  w2m3p,  
  quantile(merged_data_teps_high_school$w2m3p)["50%"],
  quantile(merged_data_teps_high_school$w2m3p)["75%"]
  ), w1s502 == 1) %>% summarise(n = mean(w3clspgm))

### 女
merged_data_teps_high_school %>% filter(between(
  w2m3p,  
  quantile(merged_data_teps_high_school$w2m3p)["50%"],
  quantile(merged_data_teps_high_school$w2m3p)["75%"]
  ), w1s502 == 0) %>% summarise(n = mean(w3clspgm))

```
```{r}
## PR75以上，
### 全部高中生
merged_data_teps_high_school %>% filter(w2m3p > quantile(merged_data_teps_high_school$w2m3p)["75%"]) %>% summarise(n = mean(w3clspgm))
### 男
merged_data_teps_high_school %>% filter(w2m3p > quantile(merged_data_teps_high_school$w2m3p)["75%"], w1s502 == 1) %>% summarise(n = mean(w3clspgm))
### 女
merged_data_teps_high_school %>% filter(w2m3p > quantile(merged_data_teps_high_school$w2m3p)["75%"], w1s502 == 0) %>% summarise(n = mean(w3clspgm))

```
```{r}
##全部樣本

merged_data_teps_high_school %>% summarise(n = mean(w3clspgm))

###男
merged_data_teps_high_school %>% filter(w1s502 == 1) %>%summarise(n = mean(w3clspgm))

###女
merged_data_teps_high_school %>% filter(w1s502 == 0) %>%summarise(n = mean(w3clspgm))
```


### 描述統計

```{r}
vtable::st(merged_data_teps_high_school)

##信念
merged_data_teps_high_school$w2s404 %>% length()
merged_data_teps_high_school$w2s404 %>% mean()
merged_data_teps_high_school$w2s404 %>% sd()

##準備考試時會減少娛樂全心念書
merged_data_teps_high_school$w2s441 %>% length()
merged_data_teps_high_school$w2s441 %>% mean()
merged_data_teps_high_school$w2s441  %>% sd()

## 主動爭取表現或比賽機會
merged_data_teps_high_school$w2s442 %>% length()
merged_data_teps_high_school$w2s442  %>% mean()
merged_data_teps_high_school$w2s442  %>% sd()

## 教育期望
merged_data_teps_high_school$w2s402a %>% length()
merged_data_teps_high_school$w2s402a %>% mean()
merged_data_teps_high_school$w2s402a %>% sd()
```


### 多元迴歸分析

#### 高三綜合分析能力測驗分數w4all3p

##### 自變數：男性
```{r}
A1_model <- lm( w4all3p ~ w1s502+w1faedu+w1moedu+w1p515+w1p103+w2urban3, data = merged_data_teps_high_school ) 
```

##### 自變數：男性、w2成績
```{r}
A2_model <- lm( w4all3p ~ w1s502+w2all3p+w1faedu+w1moedu+w1p515+w1p103+w2urban3, data = merged_data_teps_high_school ) 
```

##### 自變數：男性、w2成績、自然組
```{r}
A3_model <- lm( w4all3p ~ w1s502+w2all3p+w3clspgm+w1faedu+w1moedu+w1p515+w1p103+w2urban3, data = merged_data_teps_high_school ) 
```

##### 自變數：男性、w2成績、自然組、控制成就動機
```{r}
A4_model <- lm( w4all3p ~ w1s502+w2all3p+w3clspgm+w1faedu+w1moedu+w1p515+w1p103+w2urban3+w2s441+w2s442, data = merged_data_teps_high_school ) 
```


##### 自變數：男性、w2成績、自然組、男生×自然組、控制成就動機
```{r}
A5_model <- lm( w4all3p ~ w1s502+w2all3p+w3clspgm+w1s502*w3clspgm+w1faedu+w1moedu+w1p515+w1p103+w2urban3+w2s441+w2s442, data = merged_data_teps_high_school ) 
```

```{r}
predictor_name <- c("截距","男生","父親教育程度-高中、高職","高中、高職","專科或科技大學","一般大學","研究所","未填答","母親教育程度-高中、高職","高中、高職","專科或科技大學","一般大學","研究所","未填答","家庭月收入:2萬元-5萬元","5萬元-10萬元","10萬元-15萬元","15萬元-20萬元","20 萬元以上","未填答","雙親家庭","居住地-城鎮","都市","第二波數學分數","自然組","準備考試/減少嗜好","主動/表現/比賽機會","男性×自然組")

tab_model(A1_model, A2_model, A3_model, A4_model, A5_model, show.ci= F,p.style = "stars", pred.labels = predictor_name, file = "~/Desktop/OLS_alltest.doc")
```

#### 高三數學分析能力測驗分數w4m3p
##### 自變數：男性
```{r}
B1 <- lm( w4m3p ~ w1s502+w1faedu+w1moedu+w1p515+w1p103+w2urban3, data = merged_data_teps_high_school ) 
```

##### 自變數：男性、w2成績
```{r}
B2 <-lm( w4m3p ~ w1s502+w2m3p+w1faedu+w1moedu+w1p515+w1p103+w2urban3, data = merged_data_teps_high_school )
```

##### 自變數：男性、w2成績、自然組
```{r}
B3 <- lm( w4m3p ~ w1s502+w2m3p+w3clspgm+w1faedu+w1moedu+w1p515+w1p103+w2urban3, data = merged_data_teps_high_school ) %>% summary()
```

##### 自變數：男性、w2成績、自然組、控制成就動機
```{r}
B4 <- lm( w4m3p ~ w1s502+w2m3p+w3clspgm+w1faedu+w1moedu+w1p515+w1p103+w2urban3+w2s441+w2s442, data = merged_data_teps_high_school ) 
```


##### 自變數：男性、w2成績、自然組、男生×自然組、控制成就動機
```{r}
B5 <- lm( w4m3p ~ w1s502+w2m3p+w3clspgm+w1s502*w3clspgm+w1faedu+w1moedu+w1p515+w1p103+w2urban3+w2s441+w2s442, data = merged_data_teps_high_school )
```

```{r eval=FALSE}
tab_model(B1, B2, B3, B4, B5, show.ci= F,p.style = "stars", pred.labels = predictor_name, file = "~/Desktop/OLS_alltest.doc")
```

#### 高三一般分析能力測驗分數
##### 自變數：男性
```{r}
C1<-lm( w4cf3p ~ w1s502+w1faedu+w1moedu+w1p515+w1p103+w2urban3, data = merged_data_teps_high_school ) 
```

##### 自變數：男性、w2成績
```{r}
C2 <- lm( w4cf3p ~ w1s502+w2cf3p+w1faedu+w1moedu+w1p515+w1p103+w2urban3, data = merged_data_teps_high_school ) 
```

##### 自變數：男性、w2成績、自然組
```{r}
C3 <- lm( w4cf3p ~ w1s502+w2cf3p+w3clspgm+w1faedu+w1moedu+w1p515+w1p103+w2urban3, data = merged_data_teps_high_school ) 
```

##### 自變數：男性、w2成績、自然組、控制成就動機
```{r}
C4 <- lm( w4cf3p ~ w1s502+w2cf3p+w3clspgm+w1faedu+w1moedu+w1p515+w1p103+w2urban3+w2s441+w2s442, data = merged_data_teps_high_school ) 
```


##### 自變數：男性、w2成績、自然組、男生×自然組、控制成就動機
```{r}
C5 <- lm( w4cf3p ~ w1s502+w2cf3p+w3clspgm+w1s502*w3clspgm+w1faedu+w1moedu+w1p515+w1p103+w2urban3+w2s441+w2s442, data = merged_data_teps_high_school ) 
```

```{r eval=FALSE}
tab_model(C1, C2, C3, C4, C5, show.ci= F,p.style = "stars", pred.labels = predictor_name, file = "~/Desktop/OLS_alltest.doc")
```

## ===============

### 邏輯迴歸分析-選讀自然組

#### 自變數：男性、第二波數學分數＋背景控制變數
```{r}
logit_M1 <- glm(w3clspgm ~ w1s502+w2m3p+w1faedu+w1moedu+w1p515+w1p103+w2urban3, data = merged_data_teps_high_school, family = "binomial") 
```

#### 自變數：男性、第二波數學分數、男性×第二波＋背景控制變數
```{r}
logit_M2 <- glm(w3clspgm ~ w1s502+w2m3p+w1s502*w2m3p+w1faedu+w1moedu+w1p515+w1p103+w2urban3, data = merged_data_teps_high_school, family = "binomial") 
```

#### 自變數：男性、第二波數學分數、信念、男性×信念＋背景控制變數
```{r}
logit_M3 <-glm(w3clspgm ~ w1s502+w2m3p+w2s404+w1s502:w2s404+w1faedu+w1moedu+w1p515+w1p103+w2urban3, data = merged_data_teps_high_school, family = "binomial") 

```

#### 男生樣本
```{r}
logit_boy <- glm(w3clspgm ~ w2m3p+w2s404+w1faedu+w1moedu+w1p515+w1p103+w2urban3, data = boy, family = "binomial") 

exp(coef(logit_boy))
```

#### 女生樣本
```{r}
logit_girl <- glm(w3clspgm ~ w2m3p+w2s404+w1faedu+w1moedu+w1p515+w1p103+w2urban3, data = girl, family = "binomial") 

logit_girl %>% summary()
```

#### 製表
```{r}
predictor_name2 <- c("截距","男性","第二波數學分數","父親教育程度-高中、高職","高中、高職","專科或科技大學","一般大學","研究所","未填答","母親教育程度-高中、高職","高中、高職","專科或科技大學","一般大學","研究所","未填答","家庭月收入:2萬元-5萬元","5萬元-10萬元","10萬元-15萬元","15萬元-20萬元","20 萬元以上","未填答","雙親家庭","居住地-城鎮","都市","男性X第二波數學分數","信念(相信「男生比女生更適合念自然科學」的程度)","性別X信念")

tab_model(logit_M1,logit_M2, logit_M3, logit_boy, logit_girl,
          show.ci= F,p.style = "stars", show.obs = F,
          show.loglik = T, pred.labels = predictor_name2, 
          file = "~/Desktop/OLS_alltest.doc")
```

### 邏輯迴歸分析-選讀自然組 數學老師性別
自變數： wave2數學分數、信念、老師性別
#### 男生樣本

```{r}
logit_boy_mtsex <- glm(w3clspgm ~ w2m3p+w2s404+mt_sex+w1faedu+w1moedu+w1p515+w1p103+w2urban3, data = boy, family = "binomial") 
```


#### 女生樣本

```{r}
logit_girl_mtsex <- glm(w3clspgm ~ w2m3p+w2s404+mt_sex+w1faedu+w1moedu+w1p515+w1p103+w2urban3, 
                        data = girl, 
                        family = "binomial") 

logit_girl_mtsex %>% summary
```
#### 製表
```{r eval=F}
predictor_name3 <- c("截距","第二波數學分數","信念(相信「男生比女生更適合念自然科學」的程度)","數學老師-男女老師各一位","兩位都是女老師","缺乏老師資訊","父親教育程度-高中、高職","高中、高職","專科或科技大學","一般大學","研究所","未填答","母親教育程度-高中、高職","高中、高職","專科或科技大學","一般大學","研究所","未填答","家庭月收入:2萬元-5萬元","5萬元-10萬元","10萬元-15萬元","15萬元-20萬元","20 萬元以上","未填答","雙親家庭","居住地-城鎮","都市")

tab_model(logit_boy_mtsex,logit_girl_mtsex,
          show.ci= F,p.style = "stars", show.obs = F,
          show.loglik = T, pred.labels = predictor_name3, 
          file = "~/Desktop/OLS_alltest.doc")
```
